【裁判字號】    99,上訴,223
【裁判日期】    990323
【裁判案由】    毒品危害防制條例等
【裁判全文】
臺灣高等法院臺中分院刑事判決         99年度上訴字第223號
上  訴  人  臺灣臺中地方法院檢察署檢察官
被      告  甲○○
指定辯護人  本院公設辯護人  丁○○
上列上訴人因被告毒品危害防制條例等案件，不服臺灣臺中地方
法院98年度訴字第3081號中華民國98年12月16日第一審判決（起
訴案號：臺灣臺中地方法院檢察署98年度偵字第83、1417號），
提起上訴，本院判決如下：
    主  文
上訴駁回。
    理  由
一、公訴意旨略以：被告甲○○就毒品對人體身心健康及社會治
    安所造成之巨大戕害及失序狀況均知之甚詳，亦明知海洛因
    乃毒品危害防制條例第2條第2項第 1款所列之第一級毒品，
    而甲基安非他命則為同條例第2條第2項第 2款所稱之第二級
    毒品，亦屬藥事法第22條第1項第1款所規定之禁藥，依法不
    得持有、販賣、轉讓海洛因及甲基安非他命。詎猶不知警惕
    ，竟意圖藉販毒以營利及基於轉讓禁藥第二級毒品甲基安非
    他命之犯意，並以0000000000號行動電話門號作為販賣毒品
    之聯絡電話，而為下列犯行：(一)先後於附表一所示之時、地
    及金額，販賣第一級毒品海洛因予施雯涵計 1次；販賣第二
    級毒品甲基安非他命予丙○○計 2次（起訴書原載同時販賣
    予施雯涵，惟經公訴檢察官於原審當庭更正為僅販賣予丙○○，參見原審卷第21頁筆錄）。(二)另基於轉讓禁藥之犯罪故
    意，於附表二所示之時、地，無償轉讓禁藥第二級毒品甲基
    安非他命予乙○○施用完畢，因認被告就上揭(一)所示即如附
    表一之犯行，分別係涉犯毒品危害防制條例第4條第1項、第
    4條第2項之販賣第一級、第二級毒品罪嫌；就上揭(二)即如附
    表二所示之犯行，係涉犯毒品危害防制條例第8條第2項之轉
    讓第二級毒品及藥事法第83條第 1項之轉讓禁藥罪嫌，而所
    涉犯上開轉讓禁藥甲基安非他命依法條競合，應從重論以藥
    事法第83條第1項之罪嫌等語。
二、按犯罪事實應依證據認定之，無證據不得認定犯罪事實；又
    不能證明被告犯罪或其行為不罰者，應諭知無罪之判決，刑
    事訴訟法第154條第2項、第301條第1項分別定有明文。而認
    定不利於被告之事實，須依積極證據，苟積極證據不足為不
    利於被告事實之認定時，即應為有利於被告之認定，更不必
    有何有利之證據；又事實之認定，應憑證據，如未能發現相
    當證據，或證據不足以證明，自不能以推測或擬制之方法，
    以為裁判基礎；且刑事訴訟法上所謂認定犯罪事實之積極證
    據，係指適合於被告犯罪事實之認定之積極證據而言，雖不
    以直接證據為限，間接證據亦包括在內，然而無論直接或間
    接證據，其為訴訟上之證明，須於通常一般之人均不致有所
    懷疑，而得確信其為真實之程度者，始得據為有罪之認定，
    倘其證明尚未達到此一程度，而有合理之懷疑存在時，致使
    無從形成有罪之確信，根據「罪證有疑，利於被告」之證據
    法則，即不得遽為不利被告之認定（參最高法院30年上字第
    816 號、29年上字第3105號、30年上字第1831、40年臺上字
    第86號、76年臺上字第4986號判例）。另施用毒品者所稱其
    向某人買受毒品之指證，不得作為有罪判決之唯一證據，仍
    須調查其他必要之證據，以察其是否與事實相符，為最高法
    院歷年來之見解，緣以毒品買受者之指證，其憑信性於通常
    一般人已有所懷疑，尚難確信其為真實，況依毒品危害防制
    條例第17條之規定，其供出毒品來源而破獲者，復得減輕其
    刑，則其指證之真實性猶有疑慮，是施用毒品者之指證，其
    真實性有待其他必要證據加以補強，茲所謂必要之補強證據
    ，固不以證明販賣毒品犯罪構成要件之全部事實為必要，但
    以與施用者之指證具有相當之關聯性為前提，其經與施用者
    之指證綜合判斷，已達於通常一般人均不致有所懷疑，而得
    確信施用者之指證為真實者，始得為有罪之認定（參最高法
    院93年度臺上字第6750號判決）。
三、證據能力方面：
  (一)按被告以外之人於審判中有滯留國外或所在不明而無法傳喚
    或傳喚不到之情形，其於檢察事務官、司法警察官或司法警
    察調查中所為之陳述，經證明具有可信之特別情況，且為證
    明犯罪事實之存否所必要者，得為證據，刑事訴訟法第 159
    條之3第3款定有明文，所稱「為證明犯罪事實存否所必要者
    」，係指就具體個案案情及相關卷證判斷，為發現實質真實
    目的，認為除該項審判外之陳述外，已無從再就同一供述者
    ，取得與其上開審判外陳述之相同供述內容，倘以其他證據
    代替，亦無從達到同一目的之情形而言（最高法院97年度臺
    上字第1462號判決參照）。原審指定辯護人於原審稱：證人
    丙○○、乙○○等人於警詢之證述，為審判外之陳述，無證
    據能力等語。經查，證人丙○○、乙○○等人，經原審按址
    傳、拘無著，有送達證書、戶役政資料、拘票在卷為憑（原
    審卷第40頁、第42頁、第92頁至第 107頁）；復經本院再傳
    、拘證人乙○○，與再傳喚證人丙○○（經查丙○○業已經
    另案遭通緝）又皆無著，足見其 2人所在確已屬不明，無法
    傳喚到庭。證人丙○○於警詢證稱：向被告購買毒品甲基安
    非他命過程、證人乙○○於警詢證述：自被告處無償受讓毒
    品甲基安非他命等語（詳細證述內容詳理由所述），涉及檢
    察官起訴被告販賣、轉讓毒品之犯罪事實存否所必要，核與
    上揭刑事訴訟法第159條之3規定之傳聞法則例外情形相符，
    故證人丙○○、乙○○於警詢之證述，應有證據能力。
  (二)又刑事訴訟法第159條第1項規定：「被告以外之人於審判外
    之言詞或書面陳述，除法律有規定者外，不得作為證據」；
    其立法本旨係以證人於審判外之言詞或書面陳述，屬於傳聞
    證據，此項證據，當事人無從直接對於原供述者加以詰問，
    以擔保其真實性，法院亦無從直接接觸證人而審酌其證言之
    憑信性，違背直接審理及言詞審理之原則，除具有必要性及
    信用性情況之除外者外，原則上不認其有容許性，自不具證
    據能力；至所謂具有必要性及信用性情況者，例如刑事訴訟
    法第159條之1至第159條之5之情形，仍例外認其有證據能力
    ，然此係指法院未於審判期日傳喚相關證人到庭，案件僅能
    依靠該等證人於審判外之陳述以為判斷之情形，始需就該等
    審判外供述證據嚴格依照刑事訴訟法第159條之1至第 159條
    之 5所定要件一一檢視各該證人之供述，作為證據之資格。
    倘法院已經依據當事人聲請傳喚證人到庭接受檢辯雙方之交
    互詰問，則法院既已透過直接、言詞審理方式檢驗過該證人
    之前所為證述，當事人之反對詰問權已受到保障得以完全行
    使之情況下，該等審判外證據除有其他法定事由（例如：非
    基於國家公權力正當行使所取得或私人非法取得等，而有害
    公共利益，即以一般證據排除法則為判斷），應認該審判外
    供述已得透過審判程式之詰問檢驗，而取得作為證據之資格
    ，亦即其審判外供述與審判中供述相符部分，顯然已經構成
    具備可信之特別情狀，當然有證據資格，其不符部分，作為
    檢視審判中所為供述可信與否之彈劾證據，當無不許之理（
    最高法院94年度臺上字第2507號、95年度臺上字第2515號判
    決參照）。被告之原審指定辯護人在原審雖為被告之利益答
    辯稱：證人施雯涵於警詢中之證述，為審判外陳述，無證據
    能力等語。惟證人施雯涵業於原審審判期日經檢察官、被告
    、指定辯護人交互詰問檢視其證詞，揆諸上開最高法院判決
    意旨，證人施雯涵於警詢中之證述，已取得作為證據之資格
    ，應有證據能力。
  (三)按被告以外之人於審判外之陳述，雖不符刑事訴訟法第 159
    條之1至第159條之4等4條之規定，然若當事人於審判程序中
    同意作為證據，法院審酌該言詞陳述或書面陳述作成時之情
    況，認為適當者，亦得為證據；又當事人、代理人或辯護人
    於法院調查證據時，知有刑事訴訟法第159條第1項不得為證
    據之情形，而未於言詞辯論終結前聲明異議者，視為有前項
    之同意，同法第159條之5定有明文。此立法意旨在於傳聞證
    據未經當事人之反對詰問予以核實，原則上先予排除。惟若
    當事人已放棄反對詰問權，於審判程序中表明同意該等傳聞
    證據可作為證據，或於言詞辯論終結前未聲明異議，基於尊
    重當事人對傳聞證據之處分權，及證據資料愈豐富，愈有助
    於真實發見之理念，且強化言詞辯論主義，使訴訟程序得以
    順暢進行，上開傳聞證據亦均具有證據能力。本案下列所引
    用除上揭已論述部分外之其他各該被告以外之人於審判外之
    陳述、書面等證據資料，固屬被告以外之人於審判外之陳述
    ，然被告、指定辯護人及檢察官於本院調查證據時，就此部
    分之證據能力均不爭執，皆同意本院作為證據，且於言詞辯
    論終結前，均未聲明異議（參見本院99年3月9日審理筆錄）
    ，且本院審酌各該等證據作成之客觀情況均無不當，並無不
    宜作為證據之情事，則依刑事訴訟法第159條之5第 1項之規
    定，認均具有證據能力，自得為本院認定事實之證據。
  (四)末按有事實足認被告或犯罪嫌疑人涉犯有最輕本刑為三年以
    上有期徒刑之罪嫌，並危害國家安全或社會秩序情節重大，
    而有相當理由可信其通訊內容與本案有關，且不能或難以其
    他方法蒐集或調查證據者，得發通訊監察書。通訊監察書，
    偵查中由檢察官依司法警察機關聲請或依職權核發，審判中
    由法官依職權核發，96年12月11日修正施行前通訊保障及監
    察法第5條第1項第1款、第2項定有明文。是如依上開程序之
    通訊監察所取得之證據，即屬依法定程序所取得，自有證據
    能力。本案對被告甲○○所使用之行動電話之通訊監察，係
    檢察官依法核發實施，本件監聽業經臺灣臺中地方法院檢察
    署向臺灣臺中地方法院聲請核發之97年聲監字第 546號、聲
    監續字第300號、第351號、第 409號通訊監察書辦理，此有
    附卷載明監聽對象及監聽時間等相關內容之通訊監察書在卷
    可稽（見警卷第276頁至第291頁），是下列所引之通訊監察
    譯文取得之合法性無疑，自有證據能力。又本件被告、指定
    辯護人、檢察官等對於通訊監察案件譯文內容之真正並無爭
    執，對於錄音所譯成文書之真正亦不爭執，且本案通訊監察
    譯文並於原審法院審理時經合法調查，則此項通訊監察之譯
    文自具有證據能力。
四、本件公訴人認被告甲○○涉犯前揭如附表一所示販賣第 1級
    毒品海洛因予施雯涵1次、販賣第2級毒品甲基安非他命予丙○○ 2次罪嫌，無非係以證人施雯涵、丙○○分別於警詢及
    偵查中歷次結證之證言、證人施雯涵於本院98年度上訴字第
    334 號審理筆錄、被告甲○○所持有0000000000號與證人施
    雯涵所持有0000000000、0000000000號、證人丙○○所持有
    0000000000號手機門號通訊監察譯文證明、通聯譯文檔翻拍
    照片暨通聯紀錄檔案與基地台位置分析表，及另案被告黃奇
    新於偵查中之供述，0000000000號與0000000000號手機門號
    通訊監察譯文，以證明被告確實有毒品上游管道，亦曾向另
    案被告黃奇新洽詢毒品買賣之事實及被告甲○○所持有之00
    00000000號手機門號通訊監察譯文全部、臺中縣警察局清水
    分局搜索扣押筆錄、扣押物品目錄表、尿液真實姓名對照表
    、指認犯罪嫌疑人紀錄表、中山醫學大學附設醫院就證人施
    雯涵、丙○○所檢驗出之尿液檢驗報告、0000000000號手機
    門號通聯調閱查詢單等資為證據；公訴人認被告涉犯上開如
    附表二所示轉讓第2級毒品甲基安非他命予乙○○1次罪嫌，
    則係以證人乙○○於警詢及偵查中歷次證述之內容、證人陳
    桂屏於警詢、偵查中之證述、證人王小玉於警詢與偵查中之
    證言，及被告甲○○所持有0000000000號與證人乙○○所持
    有0000000000號、證人陳桂屏所持有0000000000號手機門號
    通訊監察譯文、0000000000號手機門號通聯調閱查詢單、中
    山醫學大學附設醫院就證人乙○○所檢驗出之尿液檢驗報告
    等為其主要論據。
五、訊據被告甲○○，堅詞否認有附表一編號1所示販賣第1級毒
    品海洛因予施雯涵1次、附表一編號2、編號3所示販賣第2級
    毒品甲基安非他命予丙○○2次，及附表二所示轉讓第2級毒
    品甲基安非他命予乙○○ 1次等之犯行，辯稱：伊與施雯涵
    前為男女朋友關係，可能因事後分手，施雯涵及胞妹丙○○
    才誣指伊販賣毒品，伊很久沒有跟她們連絡了，不可能賣毒
    品給她們等語；另外伊也沒有轉讓毒品給乙○○，反而是伊
    打電話要向乙○○買甲基安非他命來施用等語。經查：
  (一)有關公訴意旨所指如附表一編號1所示販賣第1級毒品海洛因
    予施雯涵1次部分：
  1.公訴人雖以證人施雯涵於警詢、偵查中歷次結證之證言及其
    於本院98年度上訴字第 334號審理筆錄所述內容以資證明被
    告有於附表一編號1所示時、地販賣第1級毒品海洛因予施雯
    涵 1次，惟證人施雯涵於原審審理時，到庭係明確結證稱：
    伊與被告甲○○之前是男女朋友關係，伊在偵查時有跟檢察
    官說伊與甲○○是共同合資購買毒品，97年警卷5613號第 7
    頁於97年 6月13日這通自0000000000打到0000000000號電話
    通聯內容是在講毒品海洛因，這通電話內容是伊和甲○○的
    對話，這通電話不是伊向甲○○買海洛因，是「要」海洛因
    ，伊當下的想法就不是要買，該次通聯對話內容伊沒有交付
    海洛因金錢給甲○○，甲○○那次也沒給伊海洛因，因為那
    次通話之後並沒有見面，那次通話後甲○○沒有給伊海洛因
    ，伊可以確定，且 6月13日該次，伊究竟有無使用海洛因也
    忘記了，6 月13日的電話譯文裡面，伊說「快要死了」，是
    指伊海洛因毒癮發作，打電話給甲○○求救，他那次沒有救
    伊，伊自己拿著錢去私人醫院拿解藥，伊那次毒癮發作會想
    找甲○○是因為知道他有在施用海洛因，之後有跟甲○○合
    資買毒品，關於97年 6月13日伊打電話給甲○○時，說「在
    難過」，要甲○○拿東西給伊，但甲○○那天真的沒有拿毒
    品給伊等語（參見原審卷第80頁反面至83頁、第84頁反面筆
    錄）。依證人施雯涵上揭證詞，其已明確證述被告並未於附
    表一編號1所示時、地販賣第1級毒品海洛因予證人施雯涵。
    雖證人施雯涵前曾因施用毒品案件，於97年10月 1日上午11
    時20分許，為警持臺灣臺中地方法院核發之搜索票至其住所
    執行搜索而扣得其所有之海洛因殘渣袋12只、注射針筒 1支
    ，此有搜索票及搜索扣押筆錄在卷可稽（附於同他字卷影卷
    第85頁、第87頁至第90頁），施雯涵因施用第 1級毒品犯行
    經偵、審程序判決有罪確定，其初於97年10月 1日警詢時係
    供稱：伊自97年6月至97年10月1日止共施用毒品3至4次，最
    後1次於97年10月 1日上午6時許，在臺中縣烏日鄉○○村○○街20 號住處內，施用海洛因1次，伊施用毒品的來源是以
    伊申辦之門號0000000000號撥打0000000000號電話向甲○○
    購買海洛因，伊曾向甲○○購買毒品3至4次，但詳細購買時
    間伊忘記了，於97年 6月13日這通0000000000與0000000000
    號電話通聯內容是伊聯絡甲○○要向他購買海洛因及安非他
    命毒品，該次甲○○要到伊家販賣1小包1,000元海洛因給伊
    云云（參見警卷第72頁、第73頁筆錄）。因其該次警詢所述
    內容未經具結，與在原審已具結負擔偽證罪之處罰心理下所
    為前揭證詞內容不符，其該份未經具結之警詢筆錄尚無法遽
    信；證人施雯涵之後於97年10月1日晚上8時51分許，經檢察
    官偵訊時，雖具結稱：伊最近施用毒品來源是找甲○○拿的
    ，伊最近1次施用毒品是今天早上（即97年10月 1日）6點多
    在家中施用海洛因，伊總共跟甲○○購買3、4次毒品，最後
    1次是在前幾天，於97年6月13日這通0000000000與00000000
    00號電話通聯內容是伊撥給甲○○的，譯文中提到「你裡面
    有東西嗎？」是問他有沒有毒品，甲○○聽到這個就知道了
    ，譯文中稱「你在艱苦」是指伊毒癮來了不舒服，所以說伊
    快要死了等語（參見97年度他字第2258號影卷第147頁、第1
    49頁筆錄），惟觀以該次證述內容，僅證述有跟被告甲○○
    購買毒品，且最後一次是在遭搜索查獲之前幾天即97年10月
    1日前幾天，並未明確證述於97年6月13日以其所有之000000
    0000號行動電話與0000000000號被告甲○○持用之電話通話
    後，該次被告究有無販賣毒品海洛因予證人施雯涵甚明，從
    而該份偵訊筆錄內容較本院前揭筆錄證述內容顯不明確，本
    院亦無法遽予採認；之後證人施雯涵因該次施用毒品案件經
    起訴後，臺灣臺中地方法院另案以97年度訴字第4656號案件
    審理，審理中證人施雯涵僅供述其於97年10月1日凌晨6時，
    在住處施用毒品海洛因，惟就歷次施用毒品之來源並未供明
    ，此有原審法院該案於97年12月 8日之準備程序筆錄及審理
    筆錄 2份在卷可稽（筆錄影卷外放），嗣後證人施雯涵上訴
    於本院，經本院以98年度上訴字第 334號審理時，雖到庭供
    述：伊最後1次施用毒品海洛因是於96年10月1日凌晨 6點施
    用，有供出上手甲○○，毒品海洛因是向甲○○買的等語（
    參見98年度偵字第1417號卷第44頁至45頁之本院98年度上訴
    字第 334號影卷第82頁至84頁審理筆錄），然觀以證人施雯
    涵該次供述內容，僅述及於96年10月1日凌晨6點施用之毒品
    海洛因係向被告甲○○購買，然對於如附表一編號 1所示之
    起訴書所載時、地，曾向被告甲○○購買毒品一情，並未明
    確敘明，該次審理筆錄內容，亦較在原審時上揭證人施雯涵
    到庭具結證述之內容不明確，本院亦無法遽予援用；另本案
    偵查時，證人施雯涵雖曾到庭具結作證稱：伊於本院98年度
    上訴字第 334號審理時，有供出毒品來源是被告甲○○，他
    確實有拿毒品海洛因給伊，伊都是以500元或1,000元跟甲○○拿取，於96年底時，甲○○是單純拿海洛因及安非他命免
    費讓伊施用，一直到97年中，就是5、6月時，伊會拿錢給他
    ，他會拿毒品給伊，伊確實有向甲○○購買毒品施用，伊是
    以公用電話或手機跟甲○○聯繫交易毒品，於97年 6月13日
    這通0000000000與0000000000號電話通聯內容是伊撥給甲○○的，譯文中提到「你不會幫我去發落一下，我都快死了」
    、「你裡面有東西嗎？」是伊當時毒癮發作，要跟甲○○拿
    毒品海洛因等語（參見同偵卷第20頁至22頁筆錄，惟觀以該
    次證述內容，亦僅證述有跟被告甲○○購買毒品，但並未明
    確證述於97年 6月13日以其所有之0000000000號行動電話與
    0000000000號被告甲○○持用之電話通話後，該次被告究有
    無販賣毒品海洛因予證人施雯涵亦甚明確，從而此份偵訊筆
    錄內容亦較原審前揭審理筆錄中證人施雯涵證述內容顯不明
    確，本院均亦無法遽予採認。
  2.參核證人施雯涵迭次供稱於97年6月13日下午7時44分許以其
    所有之0000000000號行動電話與0000000000號被告甲○○持
    用之電話通話譯文全文內容：「證人施雯涵（以下簡稱施女
    ）被告甲○○（以下簡稱被告），通話內容為：「
    被告：怎樣？
    施女：你有在巿內嗎？
    被告：我哪有在巿內，我在海口，怎樣？
    施女：你裡面有東西嗎？
    被告：怎樣？妳說什麼？
    施女：你裡面有東西嗎？
    被告：還有嗎，這樣喔？
    施女：我在辛苦啦
    被告：我沒有
    施女：阿？
    被告：沒有
    施女：你難道沒辦法想辦法嗎？
    被告：要跟誰想？
    施女：我哪知道要跟誰拿！
    被告：那個我沒有了啦
    施女：你不會幫我去發落一下，我都快死了
    被告：阿？
    施女：我就快死了啦
    被告：我現在人在海口耶
    施女：嘿呀
    被告：好啦好啦
    施女：好啦」等語。
    觀之，證人施雯涵前揭迭次證述：當時毒癮發作，要跟甲○○拿毒品海洛因等語，因與譯文內容相合，應屬事實，然觀
    以該通話內容，顯係證人施雯涵因毒癮發作，主動電詢被告
    甲○○有無毒品海洛因，然被告甲○○於通話時，明確表示
    ：「我哪有在巿內，我在海口，怎樣？」、「我沒有（意思
    是沒有毒品海洛因）」、並在證人施雯涵要求被告想辦法時
    ，被告明確表示：「要跟誰想」、「那個我沒有了啦」等語
    。茍被告甲○○確有販賣毒品海洛因圖利意思，遇有買主要
    約，豈有告知人不在巿內，沒有毒品海洛因、不知去那調貨
    等語之與買受人意思顯不合致之表現！且觀以證人施雯涵上
    揭對話內容之口吻：「你難道沒辦法想辦法嗎？」、「你不
    會幫我去發落一下」等語，顯然其亦不知被告處究有無毒品
    海洛因，被告果係販賣毒品海洛因之人，證人施雯涵要約語
    氣理應直接肯定，並述明需要購買毒品之數量或購買金額，
    然通觀其與被告上開對話意旨，難認買賣毒品意思已合致，
    況且，被告甲○○所使用之上開行動電話之通訊監察，係臺
    灣臺中地方法院檢察署早於97年6月11日即向臺灣臺中地方
    法院聲請核發自同年6月12日上午10時起至同年7月10日上午
    10時止准予上線實施通訊監察，此有臺灣臺中地方法院通訊
    監察書1份附卷可稽（附於警卷第276頁至第279頁），然實
    施監聽結果，於97年6月13日下午7時44分許，證人施雯涵以
    其所有之0000000000號行動電話與被告甲○○之0000000000
    號行動電話為上揭通話之後，並無後續追蹤連絡之通聯紀錄
    可資參考。從而，證人施雯涵首揭於原審審理時，結證稱：
    這通電話內容是伊和甲○○的對話，這通電話不是伊向甲○○買海洛因，是「要」海洛因，伊當下的想法就不是要買，
    該次通聯對話內容伊沒有交付海洛因金錢給甲○○，甲○○
    那次也沒給伊海洛因，因為那次通話之後並沒有見面，那次
    通話後甲○○沒有給伊海洛因，伊可以確定等語，查與前開
    通訊監察內容相合，應屬事實而足予憑採。
  3.佐以證人施雯涵於原審審理時明確證述：於97年 6月13日之
    後 3天內，未曾至警察局驗尿等語（參見原審卷第80頁反面
    筆錄），檢察官以中山醫學大學附設醫院就證人施雯涵所檢
    驗出之尿液檢驗報告作為不利被告之證據，因該份驗尿報告
    鑑驗之尿液檢體，係證人施雯涵於97年10月 1日採集之尿液
    ，此有尿液對照表及尿液檢體報告各 1份在卷可稽（附於警
    卷第96頁、第97頁），而證人施雯涵前已迭次供明：於97年
    10月1日上午6時許，在臺中縣烏日鄉○○村○○街20號住處
    內，施用海洛因 1次等語，已如上述，則該份證據並不能證
    明被告曾於附表一編號1所示之於97年6月13日販賣毒品海洛
    因予證人施雯涵甚明。
  4.又檢察官雖以另案被告黃奇新於偵查中之供述，及00000000
    00號與0000000000號手機門號通訊監察譯文，以證明被告確
    實有毒品上游管道等情。然依據證人黃奇新於偵查中，已明
    確供稱：與被告甲○○只是朋友關係，認識 1、20年，與被
    告間沒有交流毒品買賣，跟被告通話會提到毒品，只是研究
    海洛因價格，伊與被告只是純粹吃藥而已，電話中談到的都
    是毒品交流而已，因為朋友都認識很久了，伊等都有壞習慣
    ，即使有討論毒品，也是拿取毒品自己施用等語（參見同偵
    卷第 5頁、第7頁至第9頁筆錄）。核與被告供稱：伊問過黃
    奇新有無毒品供伊施用；伊本身有施用毒品，譯文內容都是
    伊向別人買毒品，伊沒有賣毒品等語（參見同他字卷第 358
    頁、第 371頁筆錄、原審卷第86頁筆錄）相符，則被告與黃
    奇新間既均有施用毒品情形，彼此通聯內容提及毒品，難認
    悖於常情，尚難因此認被告有取得毒品之管道，且聯繫毒品
    之頻率亦頻繁即遽予推認被告拿取毒品非供己施用而係欲販
    賣或轉讓毒品甚明。
  5.綜上所述，證人施雯涵於原審審理時，經審判長告知有拒絕
    證言權利仍願意具結據實陳述情況下所為之證言，查與事實
    相符，足以憑採；其上開於偵查中之證述或其本身因施用毒
    品案件於偵、審程序中所為之供述，除較其在原審所證內容
    不明確之外；因證人施雯涵之前於其施用毒品案件審理期間
    曾供述：檢察官到警局指揮的時候，跟伊說只要供出上游甲○○，就會讓伊判輕一點等語（參見附於同偵卷第44頁之本
    院98年度上訴字第 334號影卷第82頁審理筆錄），則其前揭
    前於其施用毒品案件偵、審期間供述之不利本案被告內容，
    因證人本身為施用毒品者，其所稱向某人購買之供述，須補
    強證據以擔保其供述之真實性，施用毒品者其供述之憑信性
    本不及於一般人，況施用毒品者其供出來源，因而破獲者，
    法律復規定得減輕其刑，其有為偵查機關誘導、或為邀輕典
    而為不實之陳述之可能，其供述之真實性自有合理之懷疑，
    是施用毒品者關於其向某人購買毒品之供述，必須補強證據
    佐證，以擔保其供述之真實性，俾貫徹刑事訴訟無罪推定及
    嚴格證明之基本原則，證人施雯涵上開與在原審審理時證述
    內容不符之指訴，既查無其他補強證據以擔保其證詞之真實
    性，自非得遽採為被告確有於附表一編號 1所載時、地販賣
    毒品予施雯涵之認定。是被告就附表一編號 1所示該件被訴
    販賣毒品海洛因犯行，既僅有購買毒品者單一且有如前所述
    瑕疵之指訴，即不能遽以認定被告有上述該部分販賣毒品予
    施雯涵之罪責。此外，復查無其他積極證據足認被告有公訴
    意旨所指之該部分犯行，基於上開說明，自應為被告無罪之
    判決。
  (二)有關公訴意旨所指如附表一編號 2、編號3所示販賣第2級毒
    品甲基安非他命予丙○○前後計2次部分：
  1.公訴人雖以證人丙○○於警詢、偵查中歷次結證之證言內容
    以資證明被告有於附表一編號2、編號3所示時、地販賣第 2
    級毒品甲基安非他命予丙○○前後計 2次等情。且證人丙○○雖曾於警詢時證稱：伊曾向被告甲○○購買毒品2次，第1
    次係於97年9月 2日或3日13時許，叫伊大姐施雯涵幫伊向被
    告購買1,000元安非他命，第2次是97年 9月15日14時至15時
    ，伊再次叫伊大姐施雯涵幫伊向被告購買 1,000元安非他命
    ，至於施雯涵向被告購買之時、地，伊均不知道等語（參見
    警卷第102頁筆錄）；於偵查中證述：伊自97年9月又開始施
    用毒品，來源是透過姐姐施雯涵向甲○○購得，最近 1次向
    被告購買是在 9月15日左右，伊叫姐姐跟他買毒品，被告將
    毒品拿來家裡，伊再當面交現金1次1,000元，伊透過姐姐向
    被告購買毒品的次數2次，分別在9月2日及9月15日，是甲○○送到家裏給伊等語（參見同他字第139頁至第142頁筆錄）
    。然證人施雯涵於原審係證述：伊妹妹丙○○會直接打電話
    給被告，伊不會幫妹妹打電話給被告買安非他命等語（參見
    原審卷第84頁筆錄）；待審判長提示證人丙○○前開警、偵
    詢筆錄，證人施雯涵始改稱：伊會打電話給被告甲○○，他
    拿毒品過來等語（參見原審卷第84頁筆錄）。證人丙○○、
    施雯涵就有關係由何人連繫被告購買毒品甲基安非他命一情
    ，證述內容難認相合，而證人丙○○迭經原審傳喚、拘提與
    本院傳喚皆無著，已如前述，就此部分原審與本院無從再依
    交互詰問過程再次釐清。
  2.因證人丙○○前曾因施用毒品案件，於97年10月 1日上午11
    時20分許，為警持臺灣臺中地方法院核發之搜索票至其與胞
    姐施雯涵同住之處所執行搜索，然未扣得毒品甲基安非他命
    ，此有搜索票及搜索扣押筆錄在卷可稽（附於同他字卷影卷
    第86至第90頁）；顯證人丙○○上開證述：最後1次於97年9
    月15日向被告購買甲基安非他命 1,000元云云，並無物證可
    佐甚明。證人丙○○於97年10月 1日雖曾採集尿液送鑑驗，
    此有真實姓名與尿液代號對照表 1份在卷可稽（附於同他字
    卷第83頁），當日經中山醫學大學附設醫院就證人丙○○之
    尿液檢驗結果，安非他命類高於初篩閾值，此有中山醫學大
    學附設醫院就證人丙○○所檢驗出之尿液檢驗報告 1紙在卷
    可參（附於同他字影卷第84頁）。然證人丙○○嗣後因供出
    毒品上手而獲檢察官緩起訴處分，此有證人丙○○之全國前
    案紀錄表及臺灣臺中地方法院檢察署97年度毒偵字第5142號
    緩起處分書各1份在卷可稽（附於原審卷第27頁、第108頁至
    109 頁）。因證人丙○○本身為施用毒品者，其所稱向某人
    購買之供述，須補強證據以擔保其供述之真實性，施用毒品
    者其供述之憑信性本不及於一般人，況施用毒品者其供出來
    源，因而破獲者，法律復規定得減輕其刑，其有為偵查機關
    誘導、或為邀輕典而為不實之陳述之可能，證人丙○○因供
    出被告而獲得檢察官緩起訴處分，嗣後於原審及本院審理時
    ，迭經傳訊拒不到庭接受被告及其指定辯護人之對質詰問，
    其供述之真實性本院自有合理之懷疑，是有關附表二編號 2
    、編號 3施用毒品者關於其向某人購買毒品之供述，更須有
    補強證據佐證。
  3.參核被告甲○○所使用之0000000000號行動電話之通訊監察
    ，早經臺灣臺中地方法院檢察署於97年 6月11日即向臺灣臺
    中地方法院聲請核發自同年6月12日上午10時起至同年7月10
    日上午10時止准予上線實施通訊監察，此有該院通訊監察書
    1份附卷可稽，已如上述，並迭自97年7月10日至同年8月8日
    、自同年8月8日至97年9月5日上午10時止、自97年9月5日上
    午10時起至97年10月3日上午10時止，經臺灣臺中地方法院
    檢察署向臺灣臺中地方法院聲請繼續核發實施通訊監察均獲
    准在案，此分別有臺灣臺中地方法院97年度聲監續字第 300
    號、第351號、第409號通訊監察書計 3份附卷可稽（附於警
    卷第280頁至第283頁、第284頁至第287頁、第288頁至第291
    頁）。而證人施雯函明確證稱：伊是打手機及住家附近之臺
    中縣烏日鄉○○街口公用電話跟被告聯繫毒品交易等語（參
    見同偵卷第21頁筆錄），並有證人施雯涵證述撥打公共電話
    之查證照片2張在卷可參（附於同偵字卷241），果證人丙○○上開所證 2次向被告購買毒品均係透過證人施雯涵連絡被
    告，依被告上開經實施監聽結果，竟無該 2次通聯紀錄及譯
    文內容可供參（參見附於同偵卷第25頁、第26頁《第31頁、
    第32頁》通聯紀錄，僅有97年6月28日、同年7月21日通聯紀
    錄，並無證人證述於97年9月2日、同年月15日 2次向被告購
    買毒品之相關通聯紀錄），佐以上開通聯紀錄及譯文內容可
    徵，證人丙○○亦曾以本人使用之0000000000號行動電話與
    被告持用之0000000000號行動電話通聯，有上開通聯紀錄及
    譯文在卷可參（譯文附於同偵卷第35頁、第36頁）。則證人
    丙○○既能連繫被告，又何需透過其姐施雯涵代為聯絡？又
    依上開通訊監察實施結果，經曾與被告通聯之證人李茂春亦
    證述：伊有於97年6月17日2次與被告通話，未談及毒品情事
    ，伊不知道甲○○有販毒情事（參見警卷第221頁至224頁筆
    錄）。
  4.此外，被告因上開時間經通訊監察後，檢察官向臺灣臺中地
    方法院聲請核發搜索票，嗣並於97年10月 1日前往被告住於
    臺中縣龍井鄉○○村○○○路○段東巷179號住所執行搜索結
    果，未扣得任何有與販賣毒品相關之物證，此有搜索票及搜
    索扣押目錄表各 1份在卷可稽（附於同警卷第52頁至第57頁
    ）；另被告與黃奇新間因均有施用毒品情形，彼此通聯內容
    提及毒品，難認悖於常情，尚難因此認被告有取得毒品之管
    道，且聯繫毒品之頻率亦頻繁即遽予推認被告拿取毒品非供
    己施用而係欲販賣或轉讓毒品，亦已敘明如上。
  5.綜上所述，證人丙○○上開所為之證言，因其本身為施用毒
    品者，其所稱向某人購買之供述，須補強證據以擔保其供述
    之真實性，施用毒品者其供述之憑信性本不及於一般人，必
    須補強證據佐證，以擔保其供述之真實性，俾貫徹刑事訴訟
    無罪推定及嚴格證明之基本原則，證人丙○○上揭證言，既
    查無其他補強證據以擔保其證詞之真實性，又拒不到庭接受
    對質詰問，自非得遽採為被告確有於附表一編號2、編號3所
    載時、地販賣毒品予丙○○之認定。是被告就附表一編號 2
    、編號3所示該2部分被訴販賣毒品甲基安非他命犯行，既僅
    有購買毒品者單一之指訴，即不能遽以認定被告有上述販賣
    毒品予丙○○之罪責。此外，復查無其他積極證據足認被告
    有公訴意旨所指之此等部分犯行，基於上開說明，均應認被
    告此部分之犯罪不能證明，而亦應皆為無罪之判決。
  (三)有關公訴意旨所指如附表二所示轉讓第 2級毒品甲基安非他
    命予乙○○部分：
  1.公訴人雖以證人乙○○於警詢、偵查中歷次結證之證言內容
    以資證明被告有於附表二所示時、地轉讓第 2級毒品甲基安
    非他命予乙○○犯行。然觀以證人乙○○雖曾於警詢時證稱
    ：於97年7月23日12時50分，伊以0000000000號撥打0000000
    00號行動電話給甲○○（警詢誤載為王耀洲，偵訊時有更正
    說法，參見同他字卷第 169頁筆錄）說：「你昨天說要請我
    ，今天還有嗎？」等語，是要甲○○請伊施用品安非他命的
    意思；於97年 8月份在甲○○位於（警詢誤載為王耀洲）臺
    中縣龍井鄉○○村○○○路○段東巷179號住處，免費提供毒
    品安非他命給伊吸食，共1次等語（參見警卷第121頁、第12
    2 頁筆錄）。嗣後於偵查中證述：被告甲○○曾在龍井鄉家
    中拿安非他命給伊施用 1次，時間約在97年7月、8月間，當
    時小萍也在場，也有一起施用等語（參見同他字卷第 167頁
    筆錄），則證人乙○○上開證述被告於97年8月份或97年7月
    、8月某日曾無償轉讓毒品安非他命之時間，並不確定。
  2.被告堅詞否認有附表二所載時、地轉讓毒品安非他命予證人
    乙○○，此外亦查無證人所證當時在場之所謂「小萍」之人
    曾證述在場見聞被告轉讓毒品甲基安非他命予證人乙○○施
    用之相關證詞可佐。檢察官雖以被告曾坦承確有與「小屏」
    及「小屏」友人共同施用毒品，且亦會免費提供第二級毒品
    甲基安非他命供「小屏」無償施用之事實，而推認被告確有
    免費轉讓第二級毒品供證人乙○○施用之事實。然觀以被告
    偵查中之供詞全文係稱：伊有施用安非他命，她認識住在沙
    鹿鎮北勢頭的「小屏」，因為她叔叔跟伊是朋友，所以認識
    ，伊與「小屏」會共同合資買毒品，另外，如果她去找伊，
    剛好伊有毒品，她也會免費拿給「小屏」用等語；並在檢察
    官問：「除了『小屏』之外，你還有跟何人有合買毒品的情
    形？」，被告回答稱：「『小屏』還會另找他的朋友來，但
    是我不知道他的朋友的真實姓名」等語（參見同他字影卷第
    220 頁筆錄），從而，依被告上揭供述內容，被告係指合資
    購買一情，其顯然未承認有與『小屏』之朋友一同施用毒品
    ，亦未供稱有無償提供毒品甲基安非他命予「小屏」之朋友
    ，檢察官上揭不利被告之推認，本院無法遽採。
  3.另證人乙○○曾於97年10月 1日經警持搜索票執行搜索，並
    未搜到相關施用毒品物證，此有搜索票及搜索扣押物品目錄
    表各 1份在卷可稽（附於同警卷第132頁至第137頁）；其亦
    曾於同日採集尿液送鑑驗，此有真實姓名與尿液代號對照表
    1份等在卷可稽（附於警卷第143頁）。嗣經中山醫學大學附
    設醫院就證人乙○○之尿液檢驗結果，安非他命類呈陰性反
    應，此有中山醫學大學附設醫院就證人乙○○所檢驗出之尿
    液檢驗報告1紙在卷可參（附於警卷第142頁）。
  4.又被告與黃奇新間因均有施用毒品情形，彼此通聯內容提及
    毒品，難認悖於常情，已如前述，尚難因此認被告有取得毒
    品之管道，且聯繫毒品之頻率亦頻繁即遽予推認被告拿取毒
    品非供己施用而係欲轉讓毒品甚明。
  5.綜上所述，證人乙○○上開所為之證言，查無其他補強證據
    以擔保其證詞之真實性，又於原審及本院均拒不到庭接受對
    質詰問，自非得遽採為被告確有於附表二所載時、地轉讓毒
    品甲基安非他命予乙○○之認定。是被告就附表二所示被訴
    轉讓毒品甲基安非他命犯行，既僅有證人乙○○於警詢、偵
    查時所為顯尚有瑕疵之單一指述，自不能遽以認定被告有上
    述轉讓毒品甲基安非他命予乙○○之犯行。此外，復查無其
    他積極證據足認被告有公訴意旨所指之該部分犯行，基於上
    開說明，亦應就此部分為被告無罪之判決。
六、綜上可知，檢察官認被告於附表一編號 1所載時、地販賣第
    1級毒品海洛因予證人施雯涵部分、於附表一編號 2、編號3
    所載時、地販賣第 2級毒品甲基安非他命予證人丙○○部分
    、於附表二所示時、地轉讓第 2級毒品甲基安非他命予證人
    乙○○部分，均除證人施雯涵顯有瑕疵且與其他事證不符之
    證述；及證人丙○○、乙○○各自於警詢、偵查中之單一證
    述，且其等指述又尚未達於一般人皆無合理懷疑之程度外，
    皆並無其他證據可資證明，依前揭最高法院判例、判決意旨
    ，既經查無其他積極證據足資證明被告有何檢察官所指之上
    開各該部分行為，自應均為被告無罪之判決。
七、本件既查無證據證明被告有何檢察官所指之犯行，原審因認
    本件罪證不足，而為被告無罪之諭知，自無違誤。且原審判
    決就卷內證據調查之結果，為綜合判斷、取捨，認仍無從證
    明被告有公訴意旨所指之犯行，其得心證之理由已說明甚詳
    ，所為論斷從形式上觀察，亦難認有違背經驗法則、論理法
    則，或有其他違背法令之情形，自難任意指為違法。檢察官
    提起上訴，以：
  (一)證人施雯涵於民國88年間，即曾涉犯毒品案件，於90年因毒
    品案件而強制戒治，至94年10月17日，又因施用第一、二級
    毒品海洛因及甲基安非他命，經判處有期徒刑1年、8月確定
    ，經與他案接續執行，甫於96年 5月22日，縮短刑期假釋出
    監。又再因施用第一、二級毒品海洛因及甲基安非他命，經
    本院於97年10月31日，判處有期徒刑1年、6月確定，此有證
    人施雯涵之全國刑案資料查註表在卷可稽，足證證人施雯涵
    非但未戒斷施用第一級毒品海洛因之惡習，更混用第二級毒
    品甲基安他命，其毒癮之深，可想而知，是證人施雯涵有購
    買第一級毒品海洛因之動機及需要。
  (二)證人施雯涵於97年10月1日警詢時，證述其自97年6月間，開
    始施用第一級毒品，並自該時起，撥打被告所持用之門號00
    00000000號行動電話，向被告購買第一級毒品海洛因，且經
    警提示被告所持用上揭行動電話於97年 6月13日19時44分許
    ，與證人施雯涵所持用之門號0000000000號行動電話監聽譯
    文供證人施雯涵辯識，證人施雯涵更證述該次譯文即與被告
    相約在其住處，以新臺幣（下同）1, 000元代價，向被告購
    得第一級毒品海洛因（臺中縣警察局清水分局移送卷第70頁
    至第77頁）。證人施雯涵此部分證述，並經臺灣臺中地方法
    院檢察署檢察官於97年10月1日偵訊，及於本院98年2月24日
    審理時，提示予證人施雯涵確認無訛，是依證人施雯涵及其
    與被告於97年6月13日之通訊監察譯文，已堪認被告於97年6
    月13日，將代價 1,000元之第一級海洛因販賣予證人施雯涵
    。
  (三)依證人丙○○之全國刑案資料查註表所示，證人丙○○前於
    95年 3月14日，因施用毒品案件，經認無施用傾向，由臺灣
    臺中地方法院檢察署檢察官以95年度毒偵字第 766號為不起
    訴處分，但旋又因施用第一級毒品海洛因、第二級毒品甲基
    安非他命案件，經臺灣臺中地方法院於96年 2月12日，以95
    年度訴字第3020號判決判處有期徒刑4月、7月確定，後又因
    施用第一、二級毒品案件，經臺灣臺中地方法院檢察署檢察
    官及臺灣臺中地方法院分別發布通緝在案，是證人丙○○非
    但未戒斷施用第一級毒品海洛因之惡習，更混用第二級毒品
    甲基安非他命，其毒癮之鉅，可想而知，是證人丙○○有購
    買第一級毒品海洛因之動機及需要。
  (四)證人丙○○於本案原審審理時，雖經傳、拘未獲，但有關證
    人丙○○先後於97年9月 2日及9月15日，在其住處，分別以
    1,000 元代價，向被告購買第二級毒品甲基安非他命之情，
    業據證人丙○○於97年10月 1日偵訊時，證述屬實，且經臺
    灣臺中地方法院檢察署檢察官質以為何能確定向被告購買毒
    品之時間一情，證人丙○○更以：「因為我的老大在9月6日
    滿週歲，所以日期大概可以記得，交易的地點是在家中」一
    語為確認。是被告於上揭時、地，2 次販賣第二級毒品甲基
    安非他命予證人丙○○已堪認定。至於證人丙○○雖證述購
    買經過係透過證人即其胞姊施雯涵與被告聯絡之情，然此為
    證人施雯涵所否認，且被告前與證人施雯涵為男女朋友，證
    人丙○○亦證述被告時常出入其住處，其與被告交易毒品過
    程，均是被告直接攜帶毒品至其住處為之，是縱然就其與被
    告如何聯絡一情，有所出入，但顯不足影響被告於上揭時、
    地，販賣第二級毒品甲基安非他命予證人丙○○之犯行。
  (五)至於被告於原審判決附表二所示時、地，無償轉讓第二級毒
    品甲基安非他命供證人乙○○施用之犯行，證人乙○○於臺
    灣臺中地方法院檢察署檢察官偵訊時，就轉讓時間，雖無法
    確定究為97年7月或8月間，但依其於97年 7月23日12時50分
    許，與被告上揭行動電話通訊監察譯文，已足確定。
    綜上所述，原判決認事用法尚嫌未洽，自尚有未當云云，指
    摘原審判決不當。惟查，檢察官上訴意旨，就被告所涉販賣
    第一級毒品與第二級毒品犯行，均仍以證人施雯涵、丙○○
    前揭前後不一，復顯有瑕疵而無可採之證言，擇其不利於被
    告者，採為被告有罪之論據；然此業經原審就採證法則，詳
    細說明其取捨之依據。至檢察官上訴意旨另所指被告轉讓第
    二級毒品甲基安非他命部分，經查，該部分檢察官上訴意旨
    ，就被告所涉轉讓第二級毒品犯行，亦均仍以證人乙○○前
    揭前後不一，復顯有瑕疵而無可採之證言，擇其不利於被告
    者，採為被告有罪之論據；惟此亦業經原審就採證法則，詳
    細說明其取捨之依據，本院認為檢察官上訴所述各節，皆仍
    不足以動搖原判決之基礎。本件檢察官之上訴，並無理由，
    應予駁回。
據上論結，應依刑事訴訟法第三百六十八條，判決如主文。
本案經檢察官戊○○到庭執行職務。
中    華    民    國    99    年     3    月    23    日
            刑事第一庭  審判長法  官  陳  紀  綱
                              法  官  林  欽  章
                              法  官  張  智  雄
以上正本證明與原本無異。
如不服本判決應於收受送達後十日內向本院提出上訴狀，其未敘
述上訴之理由者並得於提起上訴後十日內向本院補提理由書（均
須按他造當事人之人數附繕本）「切勿逕送上級法院」。
                              書記官  詹  雅  婷
中    華    民    國    99    年     3    月    23    日
附表一
┌──┬─────┬──────┬────┬──────────┬────┐
│編號│ 犯罪時間 │犯 罪 地 點 │販賣對象│犯    罪    方    法│審理結果│
├──┼─────┼──────┼────┼──────────┼────┤
│ 1  │97年6月13 │臺中縣烏日鄉│ 施雯涵 │甲○○先於前揭時間，│甲○○無│
│    │日        │九德村自強街│        │以所有之0000000000號│罪。    │
│    │          │20號施雯涵住│        │手機門號與0000000000│        │
│    │          │處          │        │號手機門號之使用人施│        │
│    │          │            │        │雯涵，談妥販賣毒品種│        │
│    │          │            │        │類、數量及價格後，於│        │
│    │          │            │        │同日，在前揭地點，交│        │
│    │          │            │        │付第一級毒品海洛因並│        │
│    │          │            │        │收取價款1000元。    │        │
├──┼─────┼──────┼────┼──────────┼────┤
│ 2  │97年9月2日│同上        │丙○○  │甲○○與施雯涵聯繫確│甲○○無│
│    │          │            │        │認後，於前揭時、地，│罪。    │
│    │          │            │        │交付第二級毒品甲基安│        │
│    │          │            │        │非他命並收取價款1000│        │
│    │          │            │        │元 。               │        │
├──┼─────┼──────┼────┼──────────┼────┤
│    │97年9月15 │同上        │丙○○  │同上                │甲○○無│
│ 3  │日        │            │        │                    │罪。    │
│    │          │            │        │                    │        │
└──┴─────┴──────┴────┴──────────┴────┘
附表二：
┌──┬─────┬────────┬──────┬───────────┐
│編號│ 犯罪時間 │ 犯  罪  地  點 │  犯罪方法  │  審理結果            │
├──┼─────┼────────┼──────┼───────────┤
│ 1  │97年7月間 │甲○○位在臺中縣│甲○○轉讓第│  甲○○無罪。        │
│    │某日      │龍井鄉山腳村中山│二級毒品甲基│                      │
│    │          │二路1段東巷179號│安非他命予李│                      │
│    │          │住處            │金姿，以供李│                      │
│    │          │                │金姿免費施用│                      │
│    │          │                │。          │                      │
└──┴─────┴────────┴──────┴───────────┘

司法院資訊處製作；財團法人民間司法改革基金會備份。
